【裁判字號】    94,易,1124
【裁判日期】    950120
【裁判案由】    竊盜
【裁判全文】
臺灣臺南地方法院刑事判決              94年度易字第1124號
公  訴  人  臺灣臺南地方法院檢察署檢察官
被      告  戊○○
上列被告因竊盜案件，經檢察官提起公訴（94年度偵字第11201
號、94年核退偵字第1179號），本院判決如下：
    主  文
戊○○共同連續攜帶凶器竊盜，處有期徒刑捌月。扣案之T型扳
手貳支，均沒收之。
    事  實
一、戊○○基於意圖為自己不法所有之摡括犯意，（一）先於九
    十四年八月五日晚上九時許，與甲○○兩人基於共同之犯意
    聯絡，由戊○○騎乘甲○○之不詳車號機車，搭載甲○○至
    臺南縣永康市○○○街五十一巷內，於當日晚上十一時許，
    由戊○○在巷口把風等候，甲○○攜帶其所有之客觀上足以
    危害人之身體、生命，可充凶器使用之T型扳手兩支，破壞
    打開乙○○所有停放於該處之車號C3-7901號自小客車之車
    門鎖，竊取該自小客車，得手後，由甲○○駕使該自小客車
    離去，戊○○騎乘上開機車尾隨，嗣後戊○○並乘坐該自小
    客車離開，甲○○並以該自小客車代步，經警於九十四年八
    月十二日，在臺南市○○路○段三三三號大都會釣蝦場後之
    停車場尋獲該自小客車，並於同年八月十四日在該大都會遊
    藝場（附設釣蝦場），查獲戊○○及甲○○兩人，並在甲○○之背袋內扣得其所有竊取自小客車用之T型扳手兩支。
    （二）戊○○又連續於九十四年八月六日凌晨四時許，在臺
    南市○○區○○街附近，竊取丁○○所有停放該處之車號
    PE--89 83號自小客車內之皮包一只（內有台新銀行之信用
    卡四張、中國信託銀行信用卡二張、安信銀行信用卡一張、
    中華商銀信用卡一張、中國信託及郵局之存摺《已丟棄》、
    身分證《已丟棄》、保健卡《已丟棄》、印章《已丟棄》及
    現金新台幣一千二百元），得手後，現金已花用殆盡，經警
    於同年八月十四日在前開大都會遊藝場查獲。（三）戊○○
    又於九十四年八月三十日下午三時許，在臺南市○○區○○
    路二段與健康二街交叉路口，竊取己○○所有之車號NIR-37
    7號重機車，得手後，供己代步之用，嗣於同年九月二日上
    午九時許在臺南市○○區○○路一段六九九號二號前，為警
    查獲。
二、案經臺南市警察局第三分局報請臺灣臺南地方法院檢察署檢
    察官偵查起訴。
    理   由
一、上揭犯罪事實（二）、（三）部分，業據被告戊○○於本院
    審理時自白坦承不諱，核與被害人丁○○、己○○於警詢時
    證述之失竊情節符合，並有被害人己○○所簽發之贓物認領
    保管單一紙在卷、被害人丁○○失竊之信用卡、金融卡共八
    張扣案及照片二張附卷可證，足以佐證被告上開自白內容屬
    實，此部分事證已明，被告犯行堪以認定。
二、被告戊○○否認上開犯罪事實（一）部分，辯稱：當時與王
    昭威騎機車出去，他自己下車，後來開了一輛汽車出來，要
    我跟著他，到了崑山中學，他停下來，要我上車，我問他車
    子那來的，他沒講話，但看得出來他的意思是偷的，我才知
    道那台車子是他偷的，原先他並未告訴我要偷車，我也不是
    為他把風等情。
三、本件犯罪事實（一）部分，係甲○○於前開時、地攜帶可充
    凶器用之T型扳手二支，竊取乙○○所有之出號C3--7901 號
    自小客車，已經王昭威於另案供承自白不諱，核與被害人乙○○於警詢時證述之失竊情節相符，並有被害人乙○○簽發
    之贓物認領保管單一紙在卷、T型扳手二支扣案可證，甲○○此部分事實明確，已可認定。所成問題者，厥為被告戊○○是否與甲○○有意圖不法所有之竊盜犯意聯絡，及在現場
    把風之行為分擔？
四、經查，證人甲○○於本院具結後，起先證稱：當時我自己一
    人騎機車，相約要出去，我說我要去向朋友借車，【要被告
    載我去大橋二街還是三街】，當時我要去偷車時，我只告訴
    被告戊○○我是要去向朋友借車，去大橋二街，偷車是臨時
    起意，我原本就打算要偷車，但是沒有告訴被告戊○○等情
    ，嗣又改稱：我們共乘一部機車的時候，經過大橋二街，看
    到那部車，我就向被告戊○○說我要向朋友借車，【當時騎
    機車亂逛等，沒有先決定去大橋二街】等情（見本院九十五
    年一月十三日審判筆錄）。證人甲○○就其當時與被告戊○○係相約騎機車到大橋二街，或只是騎機車閒逛至大橋二街
    ，竟有不同之兩種說法，其證言內容就彼等為何至大橋二街
    一事，前後矛盾，實非說話誠實者該有的情形，不禁令人對
    證人甲○○說法之真實性起疑。再看證人甲○○已於另案具
    結證稱：我用扣案起子破壞C3--7901自小客車之車門行竊，
    被告在旁把風，他知道我是要偷車等情，已經確認被告知道
    要竊取自小客車，而且在旁把風等情，此與被告戊○○於警
    詢時自白供稱：「當時甲○○騎機車到我家找我，要我陪同
    他去偷取一部汽車，於是由我騎甲○○機車後載甲○○，並
    由甲○○帶路直至永康市○○○街五十一巷口內，發現欲竊
    取之汽車，於是甲○○叫我至大橋二街巷口等他，由他自己
    一人下手竊取一部汽車」等情符合，也與被告戊○○於偵查
    中自白供稱：「九十四年八月五日晚上九點多，甲○○騎機
    車到我家找我，要我和他一起去偷汽車，我就騎他的車子在
    他到大橋二街五十一巷口，他要我在巷口等他，沒多久後我
    就聽到汽車的喇叭聲，他就開那台車叫我騎機車離開，他要
    我將機車停在崑山中學旁，他就將我載回家」等情相符合，
    若非真有其事，被告不可能於警詢及偵查中就竊取汽車過程
    為如此詳細的自白供述，況被告當時騎機車載甲○○至大橋
    二街五十一巷口，又在巷口等候，等甲○○竊取汽車後，被
    告不但跟著離去，還將機車放著，搭乘甲○○所竊得之自小
    客車，凡此事實，均佐證被告於警詢、偵查所自白及證人甲○○於偵查中所證述之內容屬實，被告戊○○雖於偵查中供
    稱甲○○沒有要其把風等情，但是由被告出發前就得知甲○○要竊車，且甲○○竊車時，也在現場之五十一巷口附近等
    後，事後又搭乘所竊得之自小客車，顯然被告係基於自己竊
    盜之犯罪意思，在旁替甲○○把風無誤。是證人甲○○於本
    院翻異其證詞，應係事後袒護被告之詞，不足採信。綜上所
    查，被告警詢及偵查中之自白核與事實相符，本件事證明確
    ，被告此部分之犯行亦堪以認定。
五、按刑法第三百二十一條第一項第三款之攜帶凶器竊盜罪，係
    以行為人行竊時攜帶凶器為其加重要件，不已攜帶之初有行
    兇之意圖為必要，又所謂凶器，其種類並無限制，只要客觀
    上足以對人之生命、身體、安全構成威脅，具有為危險性者
    ，均屬凶器，上開扣案之T型扳手二支，足以威脅人之生命
    、身體安全，自屬凶器。核被告之犯罪事實（二）、（三）
    所為，係犯刑法第三百二十條第一項之普通竊盜罪，而犯罪
    事實（一）所為，係犯刑法第三百二十一條第一項第三款之
    攜帶凶器竊盜罪。被告就犯罪事實（一）部分，與甲○○有
    犯意聯絡及行為分擔，均為共同正犯，起訴意旨認被告此部
    份僅係幫助犯，尚有未洽。被告三次竊盜犯行，時間密接，
    所犯之構成要件同，顯係基於概括犯意，反覆為之，應依連
    續犯規定，論以情節較重之攜帶凶器竊盜一罪，並酌加重其
    刑。爰審酌被告犯罪之動機、目的、手段、所生危害、犯罪
    後於先警詢中承認部分犯行，後於偵查中否認部分犯行，至
    本院坦承部分犯行，又否認部份犯行等一切情狀，量處如主
    文所示之刑，以資懲戒。另案扣案之T型扳手二支係共犯甲○○所有，供竊盜所用之物，也經證人甲○○供述在卷，依
    法併宣告沒收。
據上論斷，應依刑事訴訟法第二百九十九條第一項前段、刑法第
二十八條、第五十六條、第三百二十一條第一項第三款、第三十
八條第一項第二款，判決如主文。
本案經檢察官丙○○到庭執行職務。
中    華    民    國    95    年    1    月    20    日
           刑事第四庭  審判長法  官  宋  明  中
                             法  官  陳  欽  賢
                             法  官  朱  中  和
以上正本證明與原本無異。
如不服本判決，應於收受送達後10日內向本院提出上訴書狀（應
附繕本）。
                             書記官  楊  宗  哲
中    華    民    國    95    年    1     月    23    日
附錄本案論罪科刑法條：
中華民國刑法第321條
犯竊盜罪而有左列情形之一者，處六月以上、五年以下有期徒刑
：
  一  夜間侵入住宅或有人居住之建築物、船艦或隱匿其內而犯
      之者。
  二  毀越門扇、牆垣或其他安全設備而犯之者。
  三  攜帶兇器而犯之者。
  四  結夥三人以上而犯之者。
  五  乘火災、水災或其他災害之際而犯之者。
  六  在車站或埠頭而犯之者。
前項之未遂犯罰之。


司法院資訊處製作；財團法人民間司法改革基金會備份。
